【裁判字號】    95,台上,1843
【裁判日期】    950413
【裁判案由】    違反毒品危害防制條例
【裁判全文】
最高法院刑事判決            九十五年度台上字第一八四三號
    上  訴  人  甲○○
                        10號.
    選任辯護人  禎和律師
上列上訴人因違反毒品危害防制條例案件，不服台灣高等法院台
南分院中華民國九十五年一月十七日第二審更審判決（九十四年
度重上更(五)字第五七三號，起訴案號：台灣台南地方法院檢察署
九十年度偵字第一二七五八號），提起上訴，本院判決如下：
    主  文
上訴駁回。
    理  由
按刑事訴訟法第三百七十七條規定：上訴於第三審法院，非以判
決違背法令為理由，不得為之；是提起第三審上訴，應以原判決
違背法令為理由，係屬法定要件，如果上訴理由狀並未依據卷內
訴訟資料具體指摘原判決不適用何種法則或如何適用不當，或所
指摘原判決違法情事，顯與法律規定得為第三審上訴理由之違法
情形不相適合時，均應認其上訴為違背法律上之程式，予以駁回
。本件原判決撤銷第一審法院諭知上訴人甲○○無罪之判決，依
刑法第五十九條酌減其刑後，改判論處上訴人連續販賣第一級毒
品罪刑（處有期徒刑十五年）。上訴人之上訴意旨略稱：（一）
證人陳容成於警詢從未證述其與上訴人於民國八十八年一月七日
中午即已談妥以新台幣（下同）一萬五千元購買五分重海洛因，
原審竟援引陳容成之警詢供述，為上開事實認定，顯有認定事實
與援引之證據不符之違法。至於原判決理由雖記載：「警詢筆錄
雖有『證人陳容成隨即表明我係向綽號大頭的男子購買的，我願
意配合警方連絡他出面交易，他的行動電話是00000000
00號』，然此與陳容成於第一審再詳加說明其查獲之經過，並
無矛盾之處，僅係記載用語、角度之不同」。惟上開警詢筆錄僅
提及「聯絡他出面交易」，根本未證述於八十八年一月七日中午
約定以一萬五千元購買五分裝海洛因等語，原判決硬指為：「僅
係用語角度不同」，顯有理由不備之違法。又陳容成與上訴人若
已有上開約定，陳容成於該日下午經警查獲時，何以身上無任何
金錢？何以上訴人攜帶之海洛因中亦無五分重之包裝？原審未傳
訊陳容成詳為調查，就前開有利於上訴人之事實，又未說明不予
採納之理由，亦屬於法有違。（二）原判決援引作為判決基礎之
陳容成第一審證述，與其上訴審之供述，並不相符（即在第一審
證稱：「該日中午我去電要向他購買毒品，他告訴我當日要到台
南喝喜酒，他會拿來給我」，與上訴審供稱：「甲○○在中午十
二點多有打電話給我問我要不要再買，我說要」不同）；原判決
併採為判決之基礎，有判決理由矛盾之違法。又陳容成於第一審
及上訴審雖均供稱：「我也是要向他買五分重，一萬五千元的毒
品」，但究係八十八年一月七日中午已與上訴人談妥買賣之數量
及價金，抑或係當日下午與上訴人見面時，擬購買之毒品數量及
價格，或係陳容成所捏造？均未明瞭，原審未加詳查，有應於審
判期日調查之證據未予調查之違法。（三）原判決援引作為判決
基礎之證人俞緯雄所證述：「陳容成在說電話時，說要向甲○○
再調五分。我問陳容成，為何你與對方如此容易便完成交易？陳
容成告訴我，他們在當日中午就已經約好該筆交易，正好甲○○
當日要來台南讓人家請客，所以才會約在台南交易，甲○○來電
，就是要確認陳容成所要的數量及交貨處所」；與陳容成於第一
審供稱：「該日中午我去電要向他購買毒品，他告訴我當日要到
台南喝喜酒，他會拿來給我。那天我是要向他再購買五分毒品，
也是一萬五千元的價格。我被捕後，甲○○來電，告訴我，他已
經到達何處了。那些電話（即甲○○來電）沒有談論毒品，因為
中午已經聯絡好了，他只是來電告訴我，他已經到達何地點了」
，顯不相同。原判決竟認二者一致，其理由顯相矛盾。原審未傳
喚陳容成、俞緯雄到庭究明真相，竟任指俞緯雄所證係陳容成要
另調買五分海洛因，有證據調查未盡及理由不備之違法。又原判
決依憑陳容成前開供述，認定上訴人與陳容成於八十八年一月七
日中午已約好交易毒品之數量及金額，僅未約明交易地點。此與
證人俞緯雄證稱：「甲○○來電，就是要確認陳容成所要的數量
及交貨處所」，亦不相同，有證據上理由矛盾之違誤。（四）原
判決事實欄已明確認定：上訴人販賣予陳容成者，係每包五分裝
即一．八七五公克之海洛因，其理由內又謂：「陳容成所認知
之『五分』僅係由被告（指上訴人）告知，至於實際重量，陳容
成理應並非確知」，自屬理由矛盾。（五）上訴人自八十二年起
即施用第一級毒品海洛因，其持有海洛因毒品之原因甚多，非僅
止於販賣一端，原判決理由說明：「重量九．一六公克之海洛因
，除販賣陳容成之海洛因外，其餘之海洛因，應係上訴人預備販
賣之用」，顯無依據。（六）原判決事實欄係認定上訴人向綽號
「阿樹」之人，一次購買一台兩十萬元之海洛因，嗣再起意販賣
，先後三次販賣予陳容成；惟陳容成遭警查獲之海洛因，為白色
粉狀，其純度為百分之十二點零六、純質淨重零點四一公克，而
上訴人持有之海洛因則為米黃色塊狀，純度百分之四十點七、純
質淨重三點七三公克，足證陳容成之海洛因並非來自上訴人；原
判決未經查證，即說明：「陳容成買回毒品海洛因後，已有用糖
混合，當然純度即與被告持有之毒品純度不一樣，況被告經警查
獲時亦同時查扣葡萄糖一包，則被告持有之毒品純度亦有因混合
葡萄糖而有不同」，顯屬違法。況且純度高之海洛因，其價值亦
高，一般吸毒者，鮮有未吸食即先行添加異物混合者，往往是在
吸用時為降低毒品異味始添加葡萄糖等物，原審未查明毒品純度
與濃度之差異，復未傳訊陳容成查明在海洛因毒品內添加葡萄糖
之時機，即遽為不利於上訴人之認定，有理由不備及證據調查未
盡之違法。（七）陳容成係八十八年一月七日下午四時許，在台
南市○○路○段及公園北路口為警查獲，並自其身上起出海洛因
十九包等物，嗣經警施以利誘，告以：「你說出毒品來源，因而
破獲依法可減刑」後，陳容成即供述係向綽號「大頭」之人購買
，其願意配合警方聯絡交易，隨即以行動電話聯絡「大頭」，但
通話時根本未提及購買毒品之事，警方乃於八十八年一月七日下
午七時三十分許逮捕上訴人；而陳容成經警查獲時，除持有海洛
因毒品外，復有含殘渣之空袋九個、分裝匙一支，證人俞緯雄復
證稱：「我們問他這些東西何用，剛好，陳容成的朋友打電話來
，說要向他分取一些毒品來吸用」，則陳容成顯然涉嫌違反毒品
危害防制條例，其在警員誘導下，極可能係為移轉警方查緝其轉
讓毒品或販賣毒品罪嫌，乃隨意指證上訴人係毒品供應者，原判
決未審酌上情，復未說明不採納之理由，自屬理由不備。（八）
陳容成既供稱：伊於八十八年一月七日中午即與上訴人談妥購買
五分海洛因毒品，何以其於警詢之初，未為此部分供述。況且其
在警詢先稱係從八十七年十月中旬起開始施用毒品，更(一)審改
稱係自八十七年年底起開始施用海洛因；於更(二)審復證稱係向另
外一個朋友買毒品。另就購買毒品之費用曾否付清、何次費用未
付清、是否係向上訴人購買海洛因毒品、抑或二人合資購買、究
係向上訴人購買二包或一包海洛因、何以其持有之海洛因毒品分
裝成十九包、共向上訴人買過幾次海洛因毒品、曾否從購買毒品
價款中扣下車資二千元等事實所為之供述，前後不一，其證言顯
然不得採為判決之基礎。（九）陳容成所供於八十七年十二月十
一日向上訴人購買兩包各五分重之海洛因，價款三萬元，其僅交
付一萬五千元，另一萬五千元未付等語，顯與販毒風險高，販賣
者不容賒欠之常情不合。又原判決理由既認定以證人陳容成於警
詢、偵查及第一審九十一年五月二十八日以後訊問及上訴審之供
述為可採，又採納陳容成於九十一年五月二十八日以前之供述
，作為判決基礎，顯屬理由矛盾；又陳容成於八十七年十二月十
一日向上訴人購買海洛因毒品時，若尚有一萬五千元價款未付，
上訴人於八十八年一月五日與之交易時，豈會不要求其先行結清
？又陳容成所稱八十七年十二月十一日之交易價款係三萬元，如
欲扣抵車資二千元，亦應自三萬元中扣抵，而非自一萬五千元扣
抵；而陳容成既於八十八年一月五日向上訴人購得五分重之海洛
因，其應無同年月七日再向上訴人購買之必要；況且陳容成經警
查獲時身上尚有十九包海洛因（含包裝重六點二公克），其更無
再向上訴人購買之理，足證陳容成之證述，有違常理。（十）證
人黃金宗於第一審已明確證稱：「被告（指上訴人）於八十八年
一月一日至七日間，每天下午一、二點或二、三點都到他家裡，
到晚上才離去」，於更(二)審、更(三)審復先後證稱：「（問：八十
八年一月五日甲○○有沒有到你家找你？）他那段時間大部分都
在我那邊」、「（問：八十八年一月初，你是否有與被告到台南
讓人家請客？）有的，當時有朋友嫁女兒」、「我直接到台南」
、「快到蔡輝明那裡的時候就被人攔下來，在那裡待了很久」、
「因為我在台南只有一個朋友，在那麼高興的事情，被帶到警
局，所以印像很深」、「那時候我被抓去的時候，我女朋友正好
紅中來了，他們還要驗尿，所以我那天記得特別清楚」、「大約
一月初到一月七日，他每天都有來找我」、「因為我對台南不熟
，所以我接到請帖的時候，我就馬上通知他，請他要記得來載我
，他就每天都來找我」，原判決就證人黃金宗詳細供明之事，遽
認有違經驗法則而不予採納，自屬理由不備等語。
惟查：原判決依憑上訴人於更(二)審供認：「我買海洛因一次買一
兩十萬元，我一次都買一兩，我是假釋出來買的，是在屏東公園
路口向一個叫『阿樹』買的，只買過一次」、證人陳容成於警詢
、偵查、第一審九十一年五月十四日（原判決誤載為五月二十八
日）以後訊問及上訴審之證言、證人俞緯雄在第一審之證述、扣
案之海洛因毒品六包、門號0000000000號行動電話一
支及卷附之法務部調查局八十八年三月八日（８８）陸字第八八
一三二九三四號、八十八年三月八日（８８）陸字第八八一三二
九三五號鑑定通知書（原判決載為000000000號、00
0000000號）各一份等證據資料，認定上訴人有其事實欄
所載之犯行，已於理由內詳敘其調查證據之結果及取捨證據認定
之理由。並就上訴人否認犯罪辯稱：伊當日純粹偕同友人黃金宗
、林泰峰、陳志忠等人一同前往台南參與朋友蔡輝明嫁女兒之喜
宴，從未販賣海洛因毒品予陳容成，當日亦未與陳容成連絡並提
及販賣毒品之事，被查扣之海洛因是伊自己要吸食的等語，認非
可採，及證人陳志忠、林泰峰、黃金宗、蔡輝明等人之證言，非
可執為有利上訴人之認定，分別予以指駁或說明；復依憑調查證
據之結果，說明證人陳容成前後之證述，雖未盡相符，惟以其在
警詢、偵查、第一審九十一年五月十四日（原判決誤載為五月二
十八日）訊問以後及上訴審之證述，較為可採；及上訴人同意陳
容成賒欠部分購買海洛因之價款、以部分海洛因價款扣抵車資等
情，尚難認與一般常情有違。從形式上觀察，原判決並無理由矛
盾、理由不備、應於審判期日調查之證據未予調查、認定事實與
卷內證據內容不符、採證違背證據法則等違背法令之情形。上訴
意旨（八）、（九）、（十）置原判決已於理由內詳予說明之事
項於不顧，仍執前詞，就事實審法院採證認事自由判斷職權之合
法行使，再為單純事實上爭執，俱非依據卷內資料而為主張之合
法第三審上訴理由。至於證人陳容成於警詢雖僅供稱：「我是向
綽號大頭的男子購買的，我願意配合警方連絡他出面交易，他的
行動電話是0000000000號」、「（問：你以行動電話
聯絡大頭，於八十八年一月七日十九時三十分配合警方查獲之嫌
犯甲○○，是否即是大頭本人無誤？）甲○○他是我到里港他家
向他購買海洛因之大頭沒有錯」，而未提及於八十八年一月七日
中午即與上訴人聯絡以一萬五千元購買五分海洛因之事；惟綜觀
陳容成之警詢筆錄及第一審九十一年六月十二日訊問筆錄、上訴
審九十一年十月二日訊問筆錄，第一審及上訴審就警方查獲陳容
成及上訴人之過程，顯然有較深入的詰問，則陳容成於第一審及
上訴審之前開證述，應係就先前未臻完整之供述，予以補充，與
警詢供述並無牴觸。上訴意旨（一）執此指摘原判決認定事實與
卷內筆錄之內容不符及理由不備，顯不足以辨識原判決已具備違
背法令之形式要件。又原判決已說明：上訴人經查獲之六包海洛
因中，縱令無恰好五分重之包裝，亦無從為有利於上訴人認定之
理由（見原判決正本第十一頁第十一行至第二八行）；而陳容成
係八十八年一月七日下午四時許為警查獲，距與上訴人約定之交
易時間尚隔三小時左右，則其獲案當時身上未查得一萬五千元現
款，亦有可能係尚未進行交易致未備妥之故，據此非可推翻陳容
成前開證言之證明力。此事實既非對上訴人必然有利，自無庸於
理由內予以說明。上訴意旨（一）另執此指摘原判決理由不備，
殊屬誤會。至於陳容成於第一審證稱：「該日中午我去電要向他
購買毒品，他告訴我當日要到台南喝喜酒，他會拿來給我」，與
其上訴審供稱：「甲○○在中午十二點多有打電話給我，問我要
不要再買，我說要」，並非完全相同；原判決併採為判決之基礎
，雖有微疵；惟究係何人打電話聯絡本件海洛因買賣之事，均無
礙於該次海洛因買賣就價格、重量均已談妥之事實認定，此既於
判決結果無影響，依刑事訴訟法第三百八十條規定，仍難執為提
起第三審上訴之適法理由。又陳容成於第一審及上訴審係證稱：
「該日中午我去電要向他購買毒品，他告訴我當日要到台南喝喜
酒，他會拿來給我。那天我是要向他再購買五分毒品也是一萬五
千元的價格。我被捕後，甲○○來電，告訴我，他已經到達何處
了。那些電話（即甲○○來電）沒有談論毒品，因為中午已經聯
絡好了，他只是來電告訴我，他已經到達何地點了」、「（問：
到達時有無問他毒品有無帶來？）我只問他有沒有帶來而已，沒
有問毒品有沒有帶來，他回答說有帶來。我的印象中是在保安隊
內聯絡的，那時，甲○○打來說他人已經在本淵寮要轉入土城的
十字路口，我就叫他在那裡等一下，我要過去與他會合。查獲當
時我沒有下去。」（見第一審卷第一０四頁、第一０五頁）、「
（問：八十八年一月七日是警察叫你打電話給甲○○，邀他到安
中路、本田街口？）不是，甲○○在中午十二點多有打電話給我
，問我要不要再買，我說要，下午四點多我被警察抓到，有跟警
察說這件事，下午七點多是甲○○自己打電話給我，說他要來台
南喝喜酒順便要拿毒品來給我，當時警察就在旁邊」、「（問：
然後警察就在下午七時三十分於安中路和本田街口那邊抓到甲○
○？）是的」、「（問：當天中午你跟他約好要向他買多少毒品
？）我也是要向他買五分重、一萬五千元的毒品」（見上訴卷第
四七頁筆錄）。則原判決認定：「八十八年一月七日中午由甲○
○與陳容成取得聯繫後，陳容成並與甲○○談妥購買一萬五千元
之海洛因一包（五分裝），約定當日甲○○至台南參加婚宴為毒
品之交易」，與上引卷內筆錄之記載，並無不符。上訴意旨（二
）以此指摘原判決採證違法、證據調查未盡，並非合法。另證人
俞緯雄證稱：「陳容成在說電話時，說要向甲○○再調五分。我
問陳容成，為何你與對方如此容易便完成交易？陳容成告訴我，
他們在當日中午就已經約好該筆交易，正好甲○○當日要來台南
讓人家請客，所以才會約在台南交易，甲○○來電，就是要確認
陳容成所要的數量及交貨處所」；與陳容成於第一審供稱：「該
日中午我去電要向他購買毒品，他告訴我當日要到台南喝喜酒，
他會拿來給我。那天我是要向他再購買五分毒品，也是一萬五千
元的價格。我被捕後，甲○○來電，告訴我，他已經到達何處了
。那些電話（即甲○○來電）沒有談論毒品，因為中午已經聯絡
好了，他只是來電告訴我，他已經到達何地點了」，雖非完全相
同，惟依原判決事實認定：「八十八年一月七日中午由甲○○與
陳容成取得聯繫後，陳容成並與甲○○談妥購買一萬五千元之海
洛因一包（五分裝），約定當日甲○○至台南參加婚宴為毒品之
交易，然同（七）日下午四時許，陳容成在台南市○○路○段、
公園北路口，因闖紅燈行跡可疑，為警盤查而查獲施用海洛因犯
行，乃供出彼此約定交易毒品之情事，而於同日晚間七時三十分
許，埋伏於現場之警員於台南市○○路○段與本田街口即甲○○
、陳容成兩人約定交易之地點，於甲○○與陳容成尚未完成交易
時即查獲甲○○，該次販賣致未得逞」。則原判決顯未採納俞緯
雄證稱：「陳容成說要向甲○○再調五分」作為判決之基礎。原
判決理由說明：「證人俞緯雄上述證述係陳容成要向甲○○再調
五分之意，顯係除上開陳容成與被告在當日中午購買之海洛因一
包（五分裝）之外，再購買五分之意，此尚與證人陳容成所述，
其後甲○○打電話確認交付毒品地點時，有沒有談論毒品一事，
應認並無矛盾之處」，雖有瑕疵，惟對該次海洛因毒品買賣，因
未完成而未遂之判決結果，不生影響。此既於判決結果無影響，
依刑事訴訟法第三百八十條規定，仍難執為提起第三審上訴之適
法理由。至於證人俞緯雄證稱：「甲○○來電，就是要確認陳容
成所要的數量及交貨處所」，乃其個人判斷，與陳容成上開證述
（即八十八年一月七日中午已約定交易數量、價格），並無牴觸
；而上訴人及其選任辯護人於原審受命法官在準備期日及審判長
於審判期日先後詢問：「尚有何證據請求調查？」，均答稱：「
沒有」或「無」（見原審卷第八二頁、第一一六頁）。上訴意旨
（一）、（三）、（六）至法律審之本院，始又另執原審未傳喚
陳容成、俞緯雄作證、未調查扣案海洛因純度及濃度云云，指摘
原判決違背法令，自非合法。又原判決事實欄已明確認定：上訴
人販賣予陳容成者，係每包五分裝即一．八七五公克之海洛因，
而其理由記載：「陳容成所認知之『五分』僅係由被告（指上訴
人）告知，至於實際重量，陳容成理應並非確知」，意在說明陳
容成向上訴人購買之海洛因重量，因未秤重，其是否確實達到上
訴人告知之每包五分重，尚非確知。二者並無矛盾。上訴意旨（
四）執此指摘原判決理由矛盾，自非依據卷內資料而為主張。又
上訴人為警查獲時，共計扣得海洛因毒品六包，合計淨重九點一
六公克，原判決以：「上開海洛因毒品，除約定要販賣予陳容成
者外，其餘應係伺機供預備販賣之用，況如係供己施用，因毒品
價值極貴，為避人耳目，大都攜帶少量毒品，並加以分裝成小包
裝，不若被告攜帶大量毒品，而每包重量達一．五二六公克（九
．一六公克除以六）」，說明除販賣予陳容成之海洛因外，其餘
海洛因，應係上訴人預備販賣所用。縱屬推測，惟上開毒品除上
訴人擬販賣予陳容成者外，其餘亦屬毒品危害防制條例第十八條
第一項前段所稱之查獲之第一級毒品，檢察官就上訴人涉犯毒品
危害防制條例罪嫌，提起公訴時，復就扣案之海洛因六包（淨重
九點一六公克）聲請併為沒收之宣告。則原判決就扣案淨重九點
一六公克之海洛因毒品六包，依毒品危害防制條例第十八條第一
項前段規定，併為沒收銷燬之宣告，並未違法。上開理由說明，
對前揭毒品應併為沒收銷燬宣告之結果，顯無影響。依刑事訴訟
法第三百八十條規定，仍難執此為提起第三審上訴之適法理由。
上訴意旨（五）以此指摘原判決違背法令，自非合法之第三審上
訴理由。而陳容成遭警查獲扣案之海洛因，均為白粉，其純度為
百分之十二點零六、純質淨重零點四一公克，有法務部調查局八
十八年三月八日（８８）陸字第八八一三二九三五號鑑定通知書
在卷可按（見更(三)卷第八一頁），而上訴人遭查獲扣案之海洛因
亦係白粉，其純度百分之四十點七、純質淨重三點七三公克，復
有法務部調查局八十八年三月八日（８８）陸字第八八一三二九
三四號鑑定通知書在卷可按（見偵查卷第二六頁）。二者顏色並
無不同。至於純度差異部分，原判決採納陳容成於更(二)審證稱：
「五分是一錢的一半，我買來再加糖」，說明證人陳容成買回毒
品海洛因後，已有用糖混合，當然純度與上訴人持有之毒品純度
不同。乃事實審法院採證認事自由判斷職權之合法行使，並未違
法。上訴意旨（六）對此再為單純事實上爭執，顯與法律規定得
為第三審上訴理由之違法情形，不相適合。又「犯毒品危害防制
條例第四條第一項至第四項、第五條第一項至第四項前段、第六
條第一項至第四項、第七條第一項至第四項、第八條第一項至第
四項、第十條或第十一條第一項、第二項之罪，供出毒品來源，
因而破獲者，得減輕其刑，為該條例第十七條所明定；警方查獲
陳容成後，告以：「你說出毒品來源，因而破獲依法可減刑」，
乃對陳容成法律上權利之提醒，尚難認係利誘。至於陳容成是否
另行涉犯違反毒品危害防制條例罪嫌，乃另案問題，與上訴人應
否擔負本件連續販賣第一級毒品罪責，並無必然關聯，此對上訴
人既非必然有利，自無庸於判決理由內一一審酌、說明。上訴意
旨（七）執此指摘原判決理由不備，顯不足以辨識原判決已具備
違背法令之形式要件。再依第一審卷附筆錄記載，陳容成於第一
審九十一年四月三十日訊問時，雖翻異前供為有利於上訴人之供
述；惟自同年五月十四日起又坦承其於警詢、檢察官偵訊所供實
在，並具結證稱：伊確曾先後於八十七年十二月十一日、八十八
年一月五日向上訴人購買二包及一包各五分重之海洛因毒品等語
，於上訴人及其選任辯護人質問時，仍一再確認係向上訴人購買
海洛因毒品，並當庭指證上訴人即係出售毒品海洛因之人（見第
一審卷第五三、第五四頁），並以：「拘提到案時是考慮警訊、
偵訊筆錄都已有記載了，我就算另種陳述，法官也不會採信，況
且時間已經久遠」，說明其於第一審訊問之初，何以翻異前供（
見一審卷第五五頁）。原判決並援引陳容成前開供述，作為判決
之證據（見原判決正本第五頁第四行至第十三行），自足認原判
決確已採納陳容成於第一審九十一年五月十四日之訊問筆錄，作
為判決之基礎，則其理由說明陳容成之第一審筆錄，以九十一年
五月二十八日以後者為可採，顯係於判決結果無影響之筆誤，並
非理由矛盾。上訴意旨（九）另執此指摘原判決理由矛盾，自非
合法之第三審上訴理由。綜上所論，本件上訴人之上訴違背法律
上程式，應予駁回。又本院為法律審，上訴人提出之警局偵訊筆
錄影本乙份、台南市警察局九十三年三月一日南市警刑六字第０
９３００６００７８號函影本乙紙、法務部調查局八十八年三月
八日（８８）陸字第八八一三二九三四號、八十八年三月八日（
８８）陸字第八八一三二九三五號鑑定通知書影本各乙份，均無
從斟酌，附為指明。
據上論結，應依刑事訴訟法第三百九十五條前段，判決如主文。
中    華    民    國  九十五  年    四    月   十三   日
                      最高法院刑事第十二庭
                          審判長法官  林  永  茂
                                法官  洪  文  章
                                法官  蘇  振  堂
                                法官  蕭  仰  歸
                                法官  何  菁  莪
      本件正本證明與原本無異
                                      書  記  官
中    華    民    國  九十五  年    四    月   十九   日
                                                      Ｋ


司法院資訊處製作；財團法人民間司法改革基金會備份。
